【裁判字號】    99,審交易,983
【裁判日期】    991007
【裁判案由】    過失傷害
【裁判全文】
臺灣高雄地方法院刑事判決           99年度審交易字第983號
聲  請  人  臺灣高雄地方法院檢察署檢察官
被      告  甲○○
上列被告因過失傷害案件，經檢察官聲請以簡易判決處刑（99年
度調偵字第1357號），本院認不應依簡易判決處刑（簡易案件案
號：99年度交簡字第1644號），改依通常程序審理，茲判決如下
：
    主  文
本件公訴不受理。
    理  由
一、公訴意旨：如附件檢察官聲請簡易判決處刑書所載。
二、按告訴乃論之罪，告訴人於第一審辯論終結前，得撤回其告
    訴；又告訴經撤回者，法院應諭知不受理之判決，且得不經
    言詞辯論為之，刑事訴訟法第238 條第1 項、第303 條第3
    款、第307 條分別定有明文。
三、本件被告甲○○因過失傷害案件，經檢察官聲請以簡易判決
    處刑，認被告係犯刑法第284 條第1 項前段之過失傷害罪嫌
    ，惟該罪依同法第287 條之規定，須告訴乃論。茲因被告與
    告訴人丙○○已達成和解，告訴人撤回其告訴，有高雄市小
    港區調解委員調解書、本院高雄簡易庭99年9 月3 日雄院高
    民學99核2494字第058222號函、刑事陳報狀及本院公務電話
    紀錄在卷可稽，揆諸前開說明，爰不經言詞辯論，逕為諭知
    不受理之判決。
據上論斷，應依刑事訴訟法第452 條、第303 條第3 款、第307
條，判決如主文。
中    華    民    國    99    年    10    月    7     日
                  刑事第三庭  審判長法  官  李東柏
                                    法  官  李爭春
                                    法  官  陳薏
以上正本證明與原本無異。
如不服本判決應於收受送達後10日內向本院提出上訴書狀，並應
敘述具體理由；如未敘述上訴理由者，應於上訴期間屆滿後20日
內向本院補提理由書（均須按他造當事人之人數附繕本）「切勿
逕送上級法院」。
中    華    民    國    99    年    10    月    7     日
                                    書記官  戴金龍
附件：
臺灣高雄地方法院檢察署檢察官聲請簡易判決處刑書
                                    99年度調偵字第1357號
    被      告  甲○○  男  58歲（民國○○年○月○日生）
                        住高雄市○○區○○街117之3號
                        國民身分證統一編號：Ｚ000000000號
上列被告因過失傷害案件，已經偵查終結，認應該提起公訴，茲
將犯罪事實及證據並所犯法條分敘如下：
        犯罪事實
一、甲○○於民國98年12月24日7時10分許，騎乘車牌號碼XKM-9
    52號重型機車，沿高雄市小港區○○○路由東向西行駛，行
    經平和東路與平和路口時，適有丙○○騎乘車牌號碼XSK-82
    8號重型機車沿平和路由北向南行駛。甲○○本應遵守燈光
    號誌，且應注意車前狀況，並隨時採取必要之安全措施，而
    依當時天候晴、日間自然光線、柏油乾燥路面、無缺陷、無
    障礙物及視距良好等情，無不能注意之情事，竟疏未注意及
    此，逕自搶黃燈向右前方行駛欲轉入同利路，致其機車前車
    頭與丙○○機車左側車身發生碰撞，丙○○因而人車倒地，
    並受有左上正中門齒牙冠牙根斷裂、右上正中門齒、左上側
    門齒、右下犬齒牙冠斷裂、左膝、右大腿扭挫傷等傷害。甲
    ○○則於車禍發生後，犯罪未被發覺前，在現場等候並於警
    方到場時，自首而受裁判。
二、案經丙○○訴由高雄市政府警察局小港分局移送偵辦。
        證據並所犯法條
一、訊據被告甲○○雖坦承於上開時地搶黃燈通過路口乙節，惟
    堅決否認有何上開犯行，辯稱：伊沒有錯云云。經查，告訴
    人於警詢、偵查中證稱：伊當時騎車通過路口時，燈號為綠
    燈，旁邊的車輛都已經啟動了，左邊有一台白色自小客車，
    過了鐵道之後，就遭被告騎乘機車撞倒，被告機車的前輪撞
    到伊機車的後輪等語，核與被告於警詢、偵查中供稱：伊在
    停止線前方約10公尺處看到路口號誌為黃燈，但仍搶黃燈通
    過路口，因平和路快車道上有1台白色休旅車，伊沒看到告
    訴人騎機車衝出來，所以伊機車前輪撞到告訴人機車左側腳
    踏板處等語相符，並有道路交通事故現場圖、調查報告表（
    一）（二）、高雄市立小港醫院、大愛中醫診所、安泰醫院
    診斷證明書各1紙、談話紀錄表2紙、現場照片8張等為證。
    按汽車（含機器腳踏車）行駛至交岔路口，其行進應遵守燈
    光號誌，且應注意行駛時之車前狀況，並隨時採取必要之安
    全措施。道路交通安全規則第102條第1項第1款、第94條第3
    項分別定有明文。本件被告竟未依規定，逕自搶黃燈通過路
    口，且未注意車前狀況，以致發生本件車禍，並使告訴人受
    有上開傷害，足認被告之過失行為與告訴人受有傷害間有相
    當因果關係。綜上，本件事證明確，被告犯嫌洵堪認定。
二、核被告甲○○所為，係涉犯刑法第284條第1項前段過失傷害
    罪嫌。又被告於肇事後，在有偵查犯罪職權之機關尚不知何
    人為肇事者前，即向據報到場之員警坦承肇事接受偵訊自首
    ，此為被告供述在卷，並有交通事故肇事人自首情形紀錄表
    1紙為證，請依刑法第62條前段之規定減輕其刑。
三、依刑事訴訟法第451條第1項聲請逕以簡易判決處刑。
    此    致
臺灣高雄地方法院
中    華    民    國    99    年    9     月    6     日
                              檢  察  官  乙○○
上正本證明與原本無異
中    華    民    國    99    年    9     月    14    日
                              書  記  官
附記事項：本件係依刑事訴訟法簡易程式辦理，法院簡易庭得不
傳喚被告、輔佐人、告訴人、告發人等出庭即以簡易判決處刑；
被告、被害人、告訴人等對告訴乃論案件如已達成民事和解而要
撤回告訴或對非告訴乃論案件認有受傳喚到庭陳述意見之必要時
，請即另以書狀向簡易法庭陳述或請求傳訊。
附錄所犯法條：
中華民國刑法第284條
（過失傷害罪）
因過失傷害人者，處6月以下有期徒刑、拘役或5百元以下罰金，
致重傷者，處1年以下有期徒刑、拘役或5百元以下罰金。
從事業務之人，因業務上之過失傷害人者，處1年以下有期徒刑
、拘役或1千元以下罰金，致重傷者，處3年以下有期徒刑、拘役
或2千元以下罰金。

司法院資訊處製作；財團法人民間司法改革基金會備份。
